【裁判字號】    92,訴,570
【裁判日期】    921230
【裁判案由】    毒品危害防制條例
【裁判全文】
臺灣基隆地方法院刑事判決                          九十二年度訴字第五七０號
    公  訴  人  臺灣基隆地方法院檢察署檢察官
    被      告  甲○○
右列被告因違反毒品危害防制條例案件，經檢察官提起公訴（九十二年度毒偵字第九
八九號），嗣經本院合議改採簡式審判程序審理，本院判決如左：
        主  文
甲○○連續施用第一級毒品，處有期徒刑柒月。
        事  實
一、甲○○自毒品危害防制條例於八十七年五月廿二日公布施行後，因分別於九十一
    年九月間、九十二年五月間因施用毒品案件，經本院分別於九十一年九月十七日
    、九十二年六月二日分別以九十一年度毒聲字第八四三號、九十二年度毒聲字第
    三九五號裁定送勒戒處所觀察、勒戒，均經認無繼續施用傾向，而由臺灣基隆地
    方法院檢察署檢察官分別於九十一年九月廿六日、九十二年九月廿九日，分別以
    九十一年度毒偵字第八九七號、九十二年度毒偵字第六一七號處分不起訴確定在
    案。詎其猶不知悔改，復基於施用第一級毒品海洛因之概括犯意，自九十二年十
    月六日起至九十二年十月十三日晚間止，在位於基隆市七堵區○○○路五十三號
    之住處房間內，以抽香煙之方式施用海洛因，平均二、三日即施用一次。嗣於九
    十二年十月十四日下午二時廿分許，為警持搜索票至甲○○前開住處查獲，並扣
    得注射針筒一支。
二、案經基隆市警察局第一分局報請臺灣基隆地方法院檢察署檢察官偵查起訴。
        理  由
一、訊據被告甲○○對於右開事實坦承不諱，復以，被告之尿液經採集送驗結果確呈
    嗎啡之陽性反應，此有基隆市衛生局檢驗成績書一紙在卷可稽。此外，並有臺灣
    基隆地方法院檢察署檢察官九十一年度毒偵字第八九七號、九十二年度毒偵字第
    六一七號不起訴處分書、台灣高等法院被告全國前案紀錄表各一紙在卷可按，本
    件事證明確，被告係於毒品危害防制條例公布施行後，三犯以上施用毒品罪者，
    足堪認定。
二、核被告所為，係犯毒品危害防制條例第十條第一項施用第一級毒品罪。其施用前
    之持有海洛因之低度行為應為施用之高度行為所吸收，不另論罪。被告施用海洛
    因之多次犯行，時間緊接，所犯又係構成要件相同之罪名，顯係基於概括犯意為
    之，為連續犯，以一罪論，並依刑法第五十六條之規定，加重其刑；公訴人雖僅
    起訴被告於九十二年十月十四日下午二時廿分許前一日內施用海洛因一次，然其
    餘各次既與已起訴之施用犯行具連續犯裁判上一罪之關係，自均在本院得一併審
    究之範圍內。爰審酌被告前已經二次觀察、勒戒之處分猶犯同罪行、非行機構式
    之處遇不足以戒斷其毒癮、其於本案施用海洛因之次數、頻率、犯後尚知自白犯
    行等一切情狀，量處如主文所示之刑。末以，扣案針筒一支，被告辯稱係不知名
    友人留在伊住處的，此外亦無其他證據顯示該針筒係被告所有，自不諭知沒收。
據上論斷，應依刑事訴訟法第二百七十三條之一第一項、第二百九十九條第一項前段
，毒品危害防制條例第十條第一項，刑法第十一條前段、第五十六條，判決如主文。
本案經檢察官林秋田到庭執行職務
中      華      民      國      九十二    年    十二    月      卅      日
                                臺灣基隆地方法院刑事第四庭
                                      法  官    曾  雨  明
右正本證明與原本無異。
對於本件判決如有不服，應於收受送達後十日內，向本院提出上訴書狀，上訴於臺灣
高等法院，並按他造當事人之人數附具繕本。
                                書記官    陳  碧  玉
中      華      民      國      九十三    年    一      月      二      日
附錄論罪法條
毒品危害防制條例第十條第一項：
施用第一級毒品者，處六月以上五年以下有期徒刑。


司法院資訊處製作；財團法人民間司法改革基金會備份。
